臺灣屏東地方法院民事判決　　　　　　　 96年度訴字第129號
原　　　告　慶豐商業銀行股份有限公司
法定代理人　壬○○
訴訟代理人　庚○○
被　　　告　戊○○
　　　　　　乙○○
　　　　　　丁○○
　　　　　　丙○○
　　　　　　己○○
訴訟代理人　辛○○
被　　　告　甲○○○○○○
上列當事人間清償借款事件，本院於民國96年4 月12日言詞辯論
終結，判決如下：
    主  文
被告應連帶給付原告新台幣貳佰貳拾玖萬柒仟陸佰玖拾貳元，及
自民國八十九年四月八日起至清償日止，按年息百分之七點九計
算之利息，暨自民國八十九年四月八日起至清償日止，按上開利
率百分之二十計算之違約金。
訴訟費用由被告連帶負擔。
    事實及理由
一、原告主張：
    被告戊○○前於民國86年4 月7 日約同被告乙○○及訴外人
    李征東為連帶保證人，向原告借款新台幣（下同）3,740,
    000 元，約定借款期間，自86年4 月7 日起至93年4 月7 日
    止，借款利息自86年4 月7 日起至87年4 月7 日止，按年利
    率7.9%固定計息，期滿之次日起按原告基本放款利率減0.22
    5%機動計算，延遲還本付息時，自逾期之日起六個月以內者
    ，按借款利率10% 計算違約金，逾期超過六個月部分，按借
    款利率20% 計算違約金。詎被告繳息至87年3 月7 日止，即
    未按期攤還本息，經原告聲請拍賣抵押之擔保品，拍賣所得
    依訴訟費用、違約金、利息及本金之順序沖帳後，尚不足
    2,780,015 元，及自89年2 月10日起至清償日止，按年利率
    7.9%計算之利息，暨自89年2 月10日起至清償日止，按上開
    利率20% 計算之違約金，後原告於89年4 月7 日行使質權將
    借款當時提供設質之定存單524,202 元解約抵銷上述債務，
    尚積欠2,297,692 元，及自89年4 月8 日起至清償日止，按
    年息7.9%計算之利息，暨自89年4 月8 日起至清償日止，按
    上開利率20% 計算之違約金。又訴外人即連帶保證人李征東
    已於87年2 月28日死亡，被告丁○○、丙○○、己○○、甲○○○○○○為其繼承人，未聲明拋棄或限定繼承，應概括
    繼承被繼承人之債務，為此依據消費借貸、連帶保證及繼承
    之法律關係，提起本件訴訟。於本院聲明：求為判決如主文
    第1 項所示。
三、被告則以：
(一)、戊○○、乙○○：確有向原告借款及擔任連帶保證人，現在
    尚有220 幾萬元未清償等語。並聲明：原告之訴駁回。
(二)、丁○○、丙○○、己○○及甲○○○○○○：不知道父親李
    征東有無擔保連帶保證人，也不知道被告戊○○有向原告借
    款，於收到法院強制執行的通知，才知道有系爭債務等語。
    並聲明：原告之訴駁回。
四、原告主張之事實，業據其提出核與所述相符之借據、本院87
    年執字第9065號民事執行處強制執行金額計算書分配表、慶
    豐商業銀行收入傳票、李征東除戶戶籍謄本為證，被告戊○○、乙○○既不否認有借款及擔任連帶保證人，自應負清償
    之責。另被告丁○○、丙○○、己○○、甲○○○○○○雖
    以上揭詞置辯，惟渠等為李征東之繼承人，且未為拋棄繼承
    ，此有本院95年5 月19日屏院惠少家慧字第950009838 號函
    及繼承系統表在卷可稽（見本院卷第13、14頁），自應概括
    繼承被繼承人李征東之債務，而李征東既於借據上簽名擔任
    連帶保證人，自應負保證人之責，被告等不知被繼承人之債
    務，顯非得持為拒絕清償之由，是以堪信原告之主張為真正
    。從而，原告請求被告連帶給付如主文第1 項所示之金額、
    利息及違約金，為有理由，應予准許。
五、結論：原告之訴為有理由，依民事訴訟法第78條、第85 條
    第2 項，判決如主文。
中　　華　　民　　國　　96　　年　　4 　　月　　26　　日
                  民事第二庭    法　官　吳思怡
正本係照原本作成。
如不服本判決，應於收受送達後20日內向本院提出上訴書狀，其
未表明上訴理由者，應於提出上訴後20日內向本院補提理由書狀
（均須按他造當事人之人數附繕本）上訴時應提出委任律師或具
有律師資格之人之委任狀；委任有律師資格者，另應附具律師及
格證書及釋明委任人與受任人有民事訴訟法第466 條之1 第1 項
但書或第2 項（詳附註）所定關係之釋明文書影本。
中　　華　　民　　國　　96　　年　　4 　　月　　26　　日
                                書記官　王秋淑
